臺灣屏東地方法院屏東簡易庭小額民事判決
111年度屏小字第106號
原      告  葉治均  


被      告  陳秋杏  


上列當事人間因被告違反洗錢防制法等案件（110年度金簡字第3
9號），原告提起刑事附帶民事訴訟請求損害賠償事件（110年度
附民字第206號），經本院刑事庭裁定移送前來，本院於民國111
年4月22日言詞辯論終結，判決如下：
    主      文
一、被告應給付新臺幣（下同）99,970元，及自民國111年1月18
    日起至清償日止，按週年利率百分之5計算之利息。
二、本判決第一項得假執行，但被告如以99,970元為原告預供擔
    保，得免為假執行。
    事實及理由
一、原告主張：被告基於幫助詐欺取財及幫助洗錢之不確定故意
    ，為牟取每本金融帳戶獲得每月租金新臺幣（下同）3萬元
    之報酬，於民國109年12月20日22時許，前往屏東縣屏東市
    之統一超商廣大門市，同時將其申辦之合作金庫000-000000
    0000000之提款卡（密碼依詐騙集團成員指示用通訊軟體告
    知），寄交予真實姓名年籍不詳之人及其所屬詐欺集團使用
    。嗣該詐欺集團成員取得上開帳戶之提款卡及密碼後，於10
    9年12月23日19時43分許起，推由某成員撥打電話予葉治均
    ，佯稱係蝦皮購物網賣家及銀行客服，因設定錯誤需依指示
    操作網路銀行云云，致葉治均陷於錯誤，於同日19時43分及
    19時52分許，轉帳49,985元及49,985元至詐騙集團成員所指
    定之上開合庫帳戶內，而受有99,970元之損失，爰依侵權行
    為之法律關係提起本件訴訟等語，並聲明：㈠如主文第一項
    所示；㈡願供擔保，請准宣告假執行。
二、被告則以：伊對於原告之請求沒有意見，同意給付。
三、得心證之理由：
　㈠原告主張被告基於幫助詐欺取財之不確定故意，於上開時、
    地將合作金庫帳戶之存摺、提款卡及密碼交付詐欺集團使用
    ，嗣該詐欺集團向原告佯稱為網路賣家及銀行客服，因設定
    錯誤需依指示操作網路銀行，致原告陷於錯誤，而分2次匯
    款49,985元至該帳等情，業據原告臺外幣交易明細查詢截圖
    為證（屏警分偵字第11030140100號卷第30頁），且經本院1
    10年度金簡字第39號刑事簡易判決認被告犯幫助犯洗錢防制
    法第14條第1項一般洗錢罪在案，有前開判決在卷可參（本
    院卷第11至23頁），並經本院調閱前開刑事案件卷宗查核屬
    實，而被告到庭亦自承：對於原告請求伊賠償本件遭詐騙之
    金額99,970元沒有意見，同意給付等語（本院卷第85頁），
    堪認原告主張為真實。
　㈡按因故意或過失，不法侵害他人之權利者，負損害賠償責任
    。故意以背於善良風俗之方法，加損害於他人者亦同；數人
    共同不法侵害他人之權利者，連帶負損害賠償責任。不能知
    其中孰為加害人者亦同。造意人及幫助人，視為共同行為人
    ，民法第184條第1項、第185條分別定有明文。又共同侵權
    行為之成立，必共同行為人均已具備侵權行為之要件，且以
    各行為人故意或過失不法之行為，均係所生損害之共同原因
    （即所謂行為關連共同）始克成立。而民法第185條第2項所
    稱之幫助人，係指於他人為侵權行為之際，幫助該他人使其
    易於遂行侵權行為者，幫助人對於幫助之行為須有故意或過
    失，且被害人所受之損害與幫助行為亦具有相當因果關係，
    始可視為共同行為人而須與行為人連帶負損害賠償責任（最
    高法院107年台上字第2436號判決參照）。本件被告雖未直
    接執行詐騙原告之行為，然其將該合庫帳戶交予詐騙份子及
    其同夥使用，作為渠等收取詐騙款項之工具，自應就其所提
    供之帳戶造成之損害結果（即原告匯入系爭帳戶之99,970元
    ），負共同侵權行為人責任，是原告請求被告賠償遭詐欺之
    金額99,970元，應予准許。
四、綜上所述，原告依侵權行為損害賠償之法律關係，請求被告
    給付99,970元，及自起訴狀繕本送達翌日即111年1月18日（
    附民卷第21頁）起至清償日止，按週年利率年息5％計算之利
    息，為有理由，應予准許。
六、本件原告勝訴部分係適用小額訴訟程序所為被告敗訴之判決
    依民事訴訟法第436條之20規定，應依職權宣告假執行，並
    依同法第436條之23、第436條第2項準用第392條第2項規定
    ，依職權宣告被告於預供擔保後，得免為假執行。原告雖聲
    請供擔保宣告假執行之部分，僅係促使法院職權發動，毋庸
    另予准駁之諭知。
七、本件刑事附帶民事訴訟經本院刑事庭裁定移送民事庭審理，
    依刑事訴訟法第504條第2項規定免納裁判費，審理期間復未
    發生訴訟費用，毋庸為訴訟費用負擔諭知。
中　　華　　民　　國　　111 　年　　5 　　月　　5 　　日
                  屏東簡易庭  法  官  彭聖芳
以上為正本，係照原本作成。
如不服本判決，應於判決送達後20日內，以判決違背法令為理由
，向本院提出上訴狀並表明上訴理由（上訴理由應表明：一、原
判決所違背之法令及具體內容；二、依訴訟資料可認為原判決有
違背法令之具體事實），如未表明上訴理由者，應於上訴後20日
內向本院提出上訴理由書。如委任律師提起上訴者，應一併繳納
上訴審判裁判費。
中　　華　　民　　國　　111 　年　　5 　　月　　5 　　日
                              書記官  孫秀桃